臺灣高等法院臺中分院刑事判決　　　　 94年度上易字第851號
上　訴　人
即　被　告　戊○○
上　訴　人
即　被　告　丁○○
上列上訴人因妨害自由案件，不服臺灣臺中地方法院94年度易字
第547號，中華民國94年5月23日第一審判決（起訴案號：臺灣臺
中地方法院檢察署93年度偵字第10424號），提起上訴，本院判
決如下：
    主      文
上訴駁回。
戊○○緩刑參年。
    事實及理由
一、本案經本院審理結果，認第一審判決認事用法及量刑均無不
    當，應予維持，並引用第一審判決書記載之事實、證據及理
    由（如附件）。
二、上訴人即被告戊○○、丁○○上訴意旨略稱：(1)案發當天係
    告訴人主動要求被告到他家裡解決債務，他卻反過來對被告
    提出告訴，顯然是設計圈套，欲以刑案要脅被告免除債務；
    (2)證人林陳美惠、吳靖月係告訴人之家人，於案發時均在樓
    上，未到樓下現場，應該不可能知道現場情形，所證亦與事
    實不符；(3)被告確實對告訴人丙○○有債權，且丙○○一再
    拒絕還債，被告對告訴人催債實非得己，且目前被告業已與
    告訴人和解，請給予緩刑之諭知等語。
三、惟查：(1)被告自承於案發時曾至現場與告訴人丙○○商討債
    務，且被告有前揭妨害自由犯行，業據告訴人丙○○、乙○○指述綦詳，核與證人林陳惠美、吳靖月所證情節相符，參
    酌告訴人於警詢時供稱：伊之工程款全部都由戊○○領走，
    他應再付伊工程款七十餘萬元，她非但不給錢還扣留伊之支
    票等語，被告戊○○與告訴人丙○○間關於債務尚有爭議，
    且告訴人乙○○更與被告戊○○無債權、債務關係，設非被
    告出言要脅，告訴人丙○○豈會簽發本票予被告，告訴人乙○○又豈會於本票上捺指印，被告之犯行應堪認定，證人林
    陳美惠、吳靖月雖係告訴人之家人，惟渠等所證與告訴人之
    供述大致相符，亦任何事證足認渠等所證有何不實，自非不
    堪採信，被告等之上訴無理由，應予駁回。(2)被告戊○○未
    曾受有期徒刑以上刑之宣告，有卷內前科表可查，目前已與
    告訴人達成和解，有刑事撤回狀在卷足稽，經此偵審教訓，
    應知警惕，諒無再犯之虞，本院認所宣告之刑，以暫不執行
    為適當，併諭知緩刑三年，以勵自新；另被告丁○○曾因妨
    害自由案件，經判處有期徒刑七月，緩刑二年，於九十一年
    一月二十五日確定，亦有台灣高等法院被告前案紀錄表足憑
    ，其緩刑雖已期滿未被撤銷，惟其前案亦為妨害自由，與本
    件罪質相同，自不宜再宣告緩刑。
四、據上論斷，應依刑事訴訟法第三百七十三條、第三百六十八
    條，刑法第七十四條第一款，判決如主文。
本案經檢察官甲○○到庭執行職務。
中　　華　　民　　國　　94　　年　　9 　　月　　29　　日
              刑事第十庭  審判長法　官　林　照　明
                                法　官　唐　光　義
                                法　官　林　清　鈞
上列正本證明與原本無異。
不得上訴。
                                書記官　劉　恒　宏
中　　華　　民　　國　　94　　年　　9 　　月　　30　　日
                                                      Ｒ
